# 吸收合并全资子公司是否需要评估？

提问人：xi_an 时间：2013-01-09 11:12:26
如题，请大侠们帮忙回答一下。 谢谢！

回答人：chenyiwei
母公司吸收合并全资子公司，相当于子公司以其全部资产和负债对母公司分配，也就相当于母公司以各项资产、负债形式收回其对子公司的投资。从会计处理而言，是以子公司各项资产、负债在该母公司的合并报表层面的账面价值为依据，因此评估值对会计处理而言不具有相关性。 但是，根据《企业国有资产评估管理暂行办法》（国资委令第 12 号）第六条规定，发生“合并、分立、破产、解散”情形的，应当对相关资产进行评估；同时第七条规定的“可以不对相关国有资产进行评估的情形”只有“国有独资企业与其下属独资企业（事业单位）之间或其下属独资企业（事业单位）之间的合并、资产（产权）置换和无偿划转”，而本案例中母公司为国有控股企业，并非国有独资企业。因此我们理解，如果采用吸收合并的法律形式，很可能为了满足国资委的监管和审批要求而需要对被吸收合并的子公司的净资产进行评估。 鉴于相关规定不明确，建议你提请该母公司就是否需要评估的问题向其上级母公司或者国资委咨询确认。